臺灣臺北地方法院刑事判決　　　　　　　99年度訴字第1784號
公　訴　人　臺灣臺北地方法院檢察署檢察官
被　　　告　張偉峻
　　　　　　陳世龍
　　　　　　黃朝岐
　　　　　　歐陽熹
　　　　　　梁霖依
上　一　人
選任辯護人　黃世瑋律師
被　　　告　陳名勝
選任辯護人　朱容辰律師
上列被告因違反戶籍法等案件，經檢察官追加起訴（九十九年度
偵字第一八四七四、二○三一八、二二六八四、二二八六三號）
，本院判決如下：
    主  文
張偉峻犯如附表一編號一至一一一「罪名處刑」欄所載之罪，各
處如附表一編號一至一一一「罪名處刑」欄所載之刑；如附表三
所示之物沒收。又共同偽造公印文，累犯，處有期徒刑肆月；偽
造之「鄭銘緯」中華民國國民身分證壹張沒收。又行使偽造私文
書，足以生損害於他人，累犯，處有期徒刑肆月；如附表四所示
偽造之署押沒收。應執行有期徒刑肆年陸月；偽造之「鄭銘緯」
中華民國國民身分證壹張、如附表三所示之物及如附表四所示偽
造之署押，均沒收。
陳世龍犯如附表一編號一至四、八、九、二十四至二十六、三十
一、三十二、四十、四十八、四十九、五十三至五十六、六十六
至七十一、八十三、八十四、八十九、九十、九十一、九十六、
九十七、九十九至一一一「罪名處刑」欄所載之罪，各處如附表
一編號一至四、八、九、二十四至二十六、三十一、三十二、四
十、四十八、四十九、五十三至五十六、六十六至七十一、八十
三、八十四、八十九、九十、九十一、九十六、九十七、九十九
至一一一「罪名處刑」欄所載之刑；如附表三所示之物沒收。應
執行有期徒刑貳年，如易科罰金，以新臺幣壹仟元折算壹日；如
附表三所示之物沒收。
黃朝岐犯如附表一編號一至九、十一至十七、二十一至四十九、
五十一、五十二、六十至八十八「罪名處刑」欄所載之罪，各處
如附表一編號一至九、十一至十七、二十一至四十九、五十一、
五十二、六十至八十八「罪名處刑」欄所載之刑；如附表三所示
之物沒收。應執行有期徒刑貳年拾月，如易科罰金，以新臺幣壹
仟元折算壹日；如附表三所示之物沒收。
歐陽熹犯如附表一編號一○六至一○八「罪名處刑」欄所載之罪
，各處如附表一編號一○六至一○八「罪名處刑」欄所載之刑；
如附表三所示之物沒收。應執行有期徒刑捌月；如附表三所示之
物沒收。
黃朝歧被訴如附表一編號五十之部分、歐陽熹被訴如附表一編號
一至一○五、一○九至一一一之部分、梁霖依、陳名勝均無罪。
    事  實
一、張偉峻（綽號「阿俊」）前因妨害兵役條例案，經本院以九
    十二年度簡字第一四八五號判決處有期徒刑五月確定，於民
    國九十六年十二月二十二日因縮刑期滿執行完畢。歐陽熹前
    因違反毒品危害防制條例案，經本院以九十七年簡字第一五
    七五號判決處有期徒刑四月確定，於九十七年六月二十日易
    科罰金執行完畢。詎張偉峻、歐陽熹竟仍不知悔改，與陳世
    龍（綽號「大塊仔」、「大砲」）、黃朝岐、徐天富（綽號
    「大富」，另案起訴，已判決）及其餘詐欺集團成員共同基
    於意圖為自己不法所有之犯意聯絡，先由張偉峻於報紙刊登
    郵銀簿出租等廣告，吸引如附表一「犯罪事實」欄所示之欲
    提供帳戶者以電話與張偉峻或歐陽熹聯絡提供帳戶事宜，再
    由張偉峻或歐陽熹指示徐天富、陳世龍或真實姓名年籍不詳
    之成年人，出面向提供帳戶者收取如附表一「匯款帳戶」欄
    所示之帳戶之存摺、提款卡、密碼後，再由張偉峻將前揭帳
    戶資料交付予詐欺集團成員以收取詐騙所得，而其餘詐欺集
    團成員則分別於如附表一「犯罪事實」欄所載之時間，施用
    如附表一「犯罪事實」欄所示之詐術，致如附表一「被害人
    」欄所示之被害人陷於錯誤，而匯入如附表一「犯罪事實」
    欄所示之款項至如附表一「犯罪事實」欄所示之金融帳戶內
    ，再由張偉峻親自或指示黃朝岐、真實姓名年籍不詳之成年
    男子持如附表一「犯罪事實」欄所示之金融帳戶金融卡前往
    自動櫃員機，將如附表一「犯罪事實」欄所示之被害人匯入
    款項領出，朋分花用（如附表一各編號之犯罪行為人、行為
    分工均詳如附表一「犯罪事實欄」所載）。嗣經如附表一「
    被害人欄」所示之被害人報警處理，經警循線調查始查知上
    情。
二、張偉峻因案遭通緝中，為躲避警方追緝，竟與真實姓名年籍
    不詳綽號「阿偉」之成年男子，共同基於偽造公印文、偽造
    國民身分證之犯意聯絡，於九十八年間某日時，由張偉峻提
    供其照片予「阿偉」，並以新臺幣（下同）四萬元之代價委
    由「阿偉」偽造中華民國國民身分證（下稱國民身分證）一
    張。而「阿偉」乃在不詳時間、地點，以不詳之方式，將張
    偉峻交付之照片黏貼於登載「鄭銘緯」年籍資料之偽造國民
    身分證上，並以不詳之方式，在該國民身分證上偽造「內政
    部印」公印文一枚，而偽造「鄭銘緯」名義之國民身分證一
    張後，將前開偽造完成之「鄭銘緯」國民身分證交予張偉峻
    持有，足以生損害於鄭銘緯及戶政機關對於身分證管理之正
    確性。張偉峻復基於行使偽造國民身分證、行使偽造私文書
    之犯意，於九十九年五月十九日，在臺北市○○區○○路一
    ○六號十三樓之二，佯以「鄭銘緯」名義出示上開偽造之國
    民身分證向楊仁富承租上址房屋而行使之，並在房屋租賃契
    約書上偽造「鄭銘緯」之簽名二枚及指紋四枚，偽造以鄭銘
    緯為承租人之房屋租賃契約書之私文書完成，持向楊仁富行
    使之，足以生損害於鄭銘緯、楊仁富。嗣內政部警政署刑事
    警察局員警於九十九年八月五日下午二時許，至臺北市○○
    區○○路一○六號十三樓之二張偉峻之居所執行搜索，扣得
    上開偽造之「鄭銘緯」國民身分證一張、房屋租賃契約書一
    份，始查知上情。
三、案經林式儀、王吟如、林婷慧、陳敏萍、陳靖民、陳佩琪、
    余雅涵、彭建明、留子昀、李慈晏、林育帆、張翠方、陳姿
    穎、楊惠雅、李明哲、李羿嫺、楊宇婷、張芳淇、楊惠文、
    韋智群、陳柏翰、黃欽鉦、蔡亦翔、謝汶均、賴淑芸、廖靜
    宜、林諺誠、蘇友志、曾天華、劉孟勳、劉燕靜、謝佳燕、
    陸庠、吳貞儀、黃詩婷、涂高維、陳克為訴由內政部警政署
    刑事警察局移送暨臺北市政府警察局大同分局報告臺灣臺北
    地方法院檢察署檢察官偵查起訴。
    理  由
壹、有罪部分
一、按被告以外之人於審判外之言詞或書面陳述，除法律有規定
    者外，不得作為證據，刑事訴訟法第一百五十九條第一項定
    有明文；次按被告以外之人於審判外之陳述，雖不符前四條
    之規定，而經當事人於審判程序同意作為證據，法院審酌該
    言詞陳述或書面陳述作成時之情況，認為適當者，亦得為證
    據；當事人、代理人或辯護人於法院調查證據時，知有第一
    百五十九條第一項不得為證據之情形，而未於言詞辯論終結
    前聲明異議者，視為有前項之同意；同法第一百五十九條之
    五規定甚明。本案認定被告張偉峻、陳世龍、黃朝岐、歐陽
    熹有本件犯行之證據，部分屬於傳聞證據，惟因被告張偉峻
    、陳世龍、黃朝岐、歐陽熹、公訴人於言詞辯論終結前均未
    聲明異議，視為同意上開傳聞證據作為證據，本院審酌該等
    陳述作成之情況，陳述人亦未曾主張非出於任意性或不正取
    供，足信作成時之情況，應無違法或不當情事，因而認為適
    當，故依刑事訴訟法第一百五十九條之五規定，該等陳述，
    具備證據能力而得作為證據，合先敘明。
二、事實一部分：
  (一)有關被告張偉峻、陳世龍、黃朝岐部分：
    被告張偉峻、陳世龍、黃朝岐對於上揭事實一均坦承不諱，
    且有如附表二「證據」欄所示之證據在卷可佐，足認被告張
    偉峻、陳世龍、黃朝岐之任意性自白均與事實相符，本件事
    證明確，被告張偉峻、陳世龍、黃朝岐之犯行均堪以認定，
    應依法論科。
  (二)有關被告歐陽熹部分：
    訊據被告歐陽熹矢口否認有何詐欺犯行，辯稱：被告張偉峻
    對其說是作賭博球板的，不是詐欺，其有幫被告張偉峻接聽
    電話、抄寫來電者之帳戶資料及傳簡訊給被告陳世龍，其當
    時經濟狀況不好，住在被告張偉峻居所。其知道被告張偉峻
    收購非本人之人頭帳戶，但被告張偉峻說伊係作職棒的，人
    頭帳戶是作職棒要用到的云云。經查：
  1.被告歐陽熹自承：其於九十九年六月起開始幫被告張偉峻接
    聽電話，被告張偉峻要其跟打電話來的人說金融卡是用做職
    棒簽賭與六合彩用的，被告張偉峻並沒有明確的對其說是要
    用來詐騙之用，但之後其就慢慢知道，因為其有聽過被告張
    偉峻講電話，所以其才知道其是在幫被告張偉峻做帳戶收購
    等語（R3卷第一一三頁參照），足認被告歐陽熹已認知其係
    接聽電話與人聯繫收購人頭帳戶係提供詐欺集團使用，並非
    用於職棒賭博。
  2.經本院勘驗被告張偉峻使用之0000000000號行動
    電話於九十九年七月二十四日下午四時五分十五秒、七月二
    十六日中午十二時十四分七秒之通訊監察錄音光碟結果分別
    如附表六（本院卷一第二二三頁反面至二二四頁參照）、附
    表七所示（本院卷一第二二五頁反面至二二六頁參照），被
    告陳世龍復自承：因姓顏之人要跟被告張偉峻借錢，該人要
    應徵外務及借錢，看是否可以先跟被告張偉峻借支等語（本
    院卷二第二二五頁參照），由上揭勘驗內容可知，被告張偉
    峻、歐陽熹均曾指示被告陳世龍與顏姓之男子聯繫，請該男
    子提供其帳戶提款卡。又被告歐陽熹於七月二十六日中午十
    二時十四分七秒之電話中復提供該顏姓男子另一支行動電話
    「0000000000」號供被告陳世龍聯絡，參以被告
    陳世龍所記載之筆記資料「顏裕峰…0000000000
    」等情，有該筆記資料一紙在卷可佐（R1卷第一一一頁參照
    ，各卷代碼詳如附表五），足認該顏姓男子即為顏裕峰。而
    顏裕峰提供如附表一編號一○六至一○八「匯款帳戶欄」所
    示之金融帳戶之存摺、提款卡、密碼與被告張偉峻，致如附
    表一編號一○六至一○八所示之被害人遭詐欺集團詐欺，而
    有如附表一編號一○六至一○八「犯罪事實」欄所示之財物
    損失等情，有附表二編號一○六至一○八所列之證據可資佐
    證，由上可知被告歐陽熹明知收購人頭帳戶係供詐欺集團使
    用，卻仍依被告張偉峻之指示與顏裕峰接洽收購帳戶事宜，
    並指示被告陳世龍出面向顏裕峰收取帳戶資料，故被告歐陽
    熹有關附表一編號一○六至一○八之犯行明確，其所辯顯係
    卸責之詞，不足採信，被告歐陽熹此部分犯行堪以認定，應
    依法論科。
三、事實二部分：
    被告張偉峻對於事實二坦承不諱，且有內政部警政署刑事警
    察局一○○年一月七日刑鑑字第○九九○一七三一八四號鑑
    定書一份在卷可佐（本院卷一第一五一、一五二頁參照）及
    偽造之「鄭銘緯」國民身分證一張、房屋租賃契約書一份（
    R1卷第一五一至一五三頁參照）扣案可憑，足認被告張偉峻
    任意性自白與事實相符，本件事證明確，被告張偉峻此部分
    之犯行堪以認定，應依法論科。
四、論罪科刑部分：
    (一)關於事實一部分：
    1.附表一編號一至四、八、九、二十四至二十六、三十一、
      三十二、四十八、四十九、六十六至七十一、八十三、八
      十四部分：
      核被告張偉峻、陳世龍、黃朝岐所為，均係犯刑法第三
      百三十九條第一項詐欺取財罪。被告張偉峻、陳世龍、黃
      朝岐、其餘詐欺集團成員間，就此部分犯行，有犯意聯絡
      及行為分擔，均應論以共同正犯。
    2.附表一編號五至七、十四至十七、二十一至二十三、二十
      七至三十、三十三至三十七、四十三、四十四、五十一、
      五十二、六十至六十五、七十八、八十至八十二、八十五
      至八十八部分：
      核被告張偉峻、黃朝岐所為，均係犯刑法第三百三十九條
      第一項詐欺取財罪。被告張偉峻、黃朝岐、其餘詐欺集團
      成員間，就此部分犯行，有犯意聯絡及行為分擔，均應論
      以共同正犯。
    3.附表一編號十部分：
      核被告張偉峻所為，係犯刑法第三百三十九條第一項詐欺
      取財罪。被告張偉峻、徐天富、其餘詐欺集團成員間，就
      此部分犯行，有犯意聯絡及行為分擔，均應論以共同正犯
      。
    4.附表一編號十一至十三、三十八、三十九、四十五、四十
      六部分：
      核被告張偉峻、黃朝岐所為，均係犯刑法第三百三十九條
      第一項詐欺取財罪。被告張偉峻、黃朝岐、徐天富、游健
      生、其餘詐欺集團成員間，就此部分犯行，有犯意聯絡及
      行為分擔，均應論以共同正犯。
    5.附表一編號二十部分：
      核被告張偉峻所為，係犯刑法第三百三十九條第一項詐欺
      取財罪。被告張偉峻、徐天富、游健生、其餘詐欺集團成
      員間，就此部分犯行，有犯意聯絡及行為分擔，均應論以
      共同正犯。
    6.附表一編號四十部分：
      核被告張偉峻、陳世龍、黃朝岐所為，均係犯刑法第三百
      三十九條第一項詐欺取財罪。被告張偉峻、陳世龍、黃朝
      岐、徐天富、游健生、其餘詐欺集團成員間，就此部分犯
      行，有犯意聯絡及行為分擔，均應論以共同正犯。
    7.附表一編號四十一、四十二、四十七、七十二至七十七、
      七十九部分：
      核被告張偉峻、黃朝岐所為，均係犯刑法第三百三十九條
      第一項詐欺取財罪。被告張偉峻、黃朝岐、徐天富、其餘
      詐欺集團成員間，就此部分犯行，有犯意聯絡及行為分擔
      ，均應論以共同正犯。
    8.附表一編號五十、五十七至五十九、九十二至九十五、九
      十八部分：
      核被告張偉峻所為，係犯刑法第三百三十九條第一項詐欺
      取財罪。被告張偉峻與其餘詐欺集團成員間，就此部分犯
      行，有犯意聯絡及行為分擔，均應論以共同正犯。
    9.附表一編號五十三至五十六、八十九至九十一、九十六、
      九十七、九十九至一○五、一○九至一一一部分：
      核被告張偉峻、陳世龍所為，均係犯刑法第三百三十九條
      第一項詐欺取財罪。被告張偉峻、陳世龍與其餘詐欺集團
      成員間，就此部分犯行，有犯意聯絡及行為分擔，均應論
      以共同正犯。
    10.附表一編號一○六至一○八部分：
      核被告張偉峻、陳世龍、歐陽熹所為，均係犯刑法第三百
      三十九條第一項詐欺取財罪。被告張偉峻、陳世龍、歐陽
      熹與其餘詐欺集團成員間，就此部分犯行，有犯意聯絡及
      行為分擔，均應論以共同正犯。
    (二)關於事實二部分：
      核被告張偉峻關於事實二所為，係犯刑法第二百十八條第
      一項偽造公印文罪、戶籍法第七十五條第二項、第一項之
      行使偽造之國民身分證罪、第二百十六條、第二百十條之
      行使偽造私文書罪。被告與真實姓名年籍不詳綽號「阿偉
      」之成年男子間，就偽造公印文部分，有犯意聯絡及行為
      分擔，應論以共同正犯。被告張偉峻在房屋租賃契約書上
      偽造如附表四所示之署押，其偽造署押之行為係偽造私文
      書之階段行為，而偽造私文書後，復持之行使，偽造之低
      度行為復為行使之高度行為所吸收，均不另論罪。被告張
      偉峻以一個偽造行為，同時偽造「內政部印」公印文及「
      鄭銘緯」國民身分證，係以一行為觸犯偽造公印文、偽造
      國民身分證二罪，為想像競合犯，應從一重論以偽造公印
      文罪。再被告張偉峻以一行為同時行使上揭偽造國民身分
      證、房屋租賃契約書，係一行為觸犯數罪名，為想像競合
      犯，應從一重之行使偽造私文書罪處斷。
    (三)罪數：
    1.被告張偉峻部分：
      被告張偉峻所犯詐欺取財罪、偽造公印文罪及行使偽造私
      文書罪間，犯意各別，行為互殊，應予分論併罰。
    2.被告陳世龍、黃朝岐、歐陽熹部分：
      被告陳世龍、黃朝岐、歐陽熹所犯詐欺取財罪間，犯意均
      各別，行為均互殊，均應予分論併罰。
    (四)加重、減輕事由：
      被告張偉峻、歐陽熹分別有如事實一所載之犯罪科刑執行
      情形，此有臺灣高等法院被告前案紀錄表二份在卷可佐，
      其等受有期徒刑之執行完畢後五年以內故意再犯本件有期
      徒刑以上之罪，均為累犯，均應依法加重其刑。
    (五)爰審酌被告張偉峻、陳世龍、黃朝岐、歐陽熹之前科素行
      ，被告張偉峻刊登廣告收購人頭帳戶，並賣予詐欺集團成
      員，被告歐陽熹負責聯繫收購人頭帳戶事宜，被告陳世龍
      負責出面收取人頭帳戶資料，被告黃朝岐則出面領取詐欺
      集團詐欺所得之財物，使詐欺集團得以躲避追緝，並取得
      詐欺不法所得，影響社會正常經濟交易安全，渠等所為應
      予譴責，而被告陳世龍、黃朝岐、歐陽熹分別係替張偉峻
      跑腿取得人頭帳戶資料、領取詐欺所得及聯繫收購人頭帳
      戶事宜之人，其涉案情節較被告張偉峻為輕，且被告張偉
      峻、陳世龍、黃朝岐均坦承犯行，犯後態度尚佳，被告歐
      陽熹犯後飾詞狡辯，犯後態度不佳，又被告張偉峻、陳世
      龍、黃朝岐、歐陽熹均未與被害人達成和解，兼衡其犯罪
      動機、目的、手段等一切情狀，各量處如主文所示之刑，
      並均定其應執行之刑，被告陳世龍、黃朝岐部分並均諭知
      易科罰金之折算標準。
    (六)沒收：
    1.如附表三所示之物，均為犯人所有，且均係供其等為本件
      犯行所用之物，業據被告張偉峻、陳世龍、黃朝岐供承在
      卷（本院卷一第三三八、三四四頁反面參照），爰依刑法
      第三十八條第一項第二款、第三項之規定，均由本院宣告
      沒收。
    2.又扣案之偽造之「鄭銘緯」國民身分證一張，係被告張偉
      峻所有，且為因犯罪所生之物，爰依刑法第三十八條第一
      項第三款、第三項之規定宣告沒收之。
    3.又如附表四所示偽造之署押，不問屬於犯人與否，爰依刑
      法第二百十九條之規定宣告沒收之。
    (七)起訴書認被告張偉峻、陳世龍、黃朝岐、歐陽熹年輕力盛
      竟不思正途，至少自九十九年六月間起即反覆實施詐欺犯
      行，並恃此為生，非遭羈押，實無終止犯罪之意，顯見其
      等有犯罪之習慣，有加強他律之必要，請依刑法第九十條
      第一項之規定，於刑之執行前，令入勞動場所強制工作等
      語。惟按「有犯罪之習慣或因遊蕩或懶惰成習而犯罪者，
      於刑之執行前，令入勞動場所，強制工作。」，刑法第九
      十條第一項定有明文。是依上開規定，令被告於刑之執行
      前，入勞動場所強制工作者，應以被告「有犯罪習慣或因
      遊蕩、懶惰成習而犯罪」為前提，並應有具體之事實以資
      證明，而非一有犯罪前科、累犯或被告犯有數案件等情形
      ，即得認為有犯罪之習慣。經查，被告張偉峻、陳世龍、
      黃朝岐、歐陽熹雖有犯罪科行紀錄，然查無其他具體事證
      ，得據以認定被告張偉峻、陳世龍、黃朝岐、歐陽熹四人
      確有犯罪習慣，或因遊蕩、懶惰成習而犯罪。況本院於量
      刑時，已將被告張偉峻、陳世龍、黃朝岐、歐陽熹四人之
      前科素行、犯罪動機等情，併予納入考量，而認被告張偉
      峻、陳世龍、黃朝岐、歐陽熹四人經本件刑罰之宣告及執
      行，應已足以收教化矯治之效，改正其犯罪觀念，爰不另
      為強制工作之諭知，併此敘明。
    (八)公訴人認歐陽熹矢口否認犯行，應從重量處有期徒刑三年
      等情，惟本院認上開刑度已足以評價被告歐陽熹行為之不
      法性，是認公訴人求刑尚嫌過重，併予說明。
貳、無罪部分
一、公訴意旨略以：
  (一)被告黃朝岐有關附表一編號五十部分：
    被告黃朝岐與張偉峻、其餘詐欺集團成員共同基於意圖為自
    己不法所有之犯意聯絡，先由張偉峻以不詳方式向鄭浩雲（
    未據起訴）取得前揭匯款帳戶之存摺、提款卡、密碼後，張
    偉峻再將前揭帳戶資料交付與詐欺集團成員以收取詐騙所得
    ，而其餘詐欺集團成員則於九十九年六月二十六日下午二時
    三十分，以電話向許汶鈺佯稱許汶鈺之前網購，因作業錯誤
    導致連續十二個月每月扣款，需至自動櫃員機操作以取消扣
    款云云，致許汶鈺陷於錯誤，依其指示至自動櫃員機前，於
    同日下午三時五十分許，分二次匯款一萬八千六百二十六元
    、七千四百六十四元至鄭浩雲之前揭帳戶內，惟該帳戶經警
    示，故無法提款，所匯款項經許汶鈺領回，因認被告黃朝岐
    涉犯刑法第三百三十九條第一項詐欺取財罪嫌云云。
  (二)被告歐陽熹被訴如附表一編號一至一○五、一○九至一一一
    之部分、被告梁霖依、陳名勝部分：
    被告歐陽熹、梁霖依、陳名勝與張偉峻、陳世龍、黃朝岐、
    徐天富（綽號「大富」）、游健生（綽號「小陳」）、陳根
    旺（綽號「瘋狗」，徐天富、游健生、陳根旺三人均已提起
    公訴）與真實姓名年籍不詳之大陸地區成員共組詐騙集團，
    共同基於意圖為自己不法所有之犯意聯絡，自九十九年六月
    間起，由張偉峻、徐天富、游健生、陳根旺負責在臺灣收購
    人頭帳戶，張偉峻、徐天富、游健生、陳根旺分別於報紙刊
    登廣告，並由張偉峻親自或指示被告梁霖依、歐陽熹、陳名
    勝接聽電話，以販賣帳戶或假借款、求職等名義，向不特定
    人收購帳戶（含提款卡及密碼），適有能預見提供個人帳戶
    交他人使用，可能成為他人實施詐欺犯罪之用，竟基於幫助
    他人實施詐欺之未必故意之蔡建興（提供不知情之蔡建益之
    帳戶）、溫獅榜、葉彥宏、彭志豪、林璟昇、張哲啟（上開
    蔡建興等六人均已提起公訴）、錢審豪（另併案由臺灣士林
    地方法院審理）、吳文暉、蔡均禾、吳克玲、邱俊麟、謝文
    凱（同時提供不知情之林子文之帳戶）及其他不特定人願意
    提供附表一所示之帳戶，張偉峻再親自或委由被告歐陽熹通
    知陳世龍、徐天富、游健生、陳根旺前往約定地點收簿、付
    款並測試提款卡，於取得收購之提款卡後轉交張偉峻或依張
    偉峻指示以面交或放置於指定處所之方式交付黃朝岐，經黃
    朝岐至自動提款機測試為有效帳戶及提款卡後，將該帳戶之
    帳號以簡訊傳送給張偉峻，再由張偉峻將收購取得之人頭帳
    戶帳號以簡訊傳給大陸地區成員，供該大陸地區成員作詐騙
    匯款帳戶之用，由大陸地區成員多人輪流利用網路購物付款
    設定有誤、色情應召、假冒公務員等方式，以電話向附表一
    所示被害人徐敏之等111人為詐騙，致各該被害人陷於錯誤
    ，於附表一所示時間匯款至各該帳戶，再由黃朝岐、張偉峻
    負責在臺灣地區各地自動提款機提領款項，由張偉峻親自或
    指示被告梁霖依匯款至大陸地區成員指定之帳戶，共計至少
    詐得四百八十四萬八千零四十一元，因認被告歐陽熹被訴如
    附表一編號一至一○五、一○九至一一一之部分、被告梁霖
    依、陳名勝涉犯刑法第三百三十九條第一項詐欺取財罪嫌云
    云。
二、按犯罪事實應依證據認定之，無證據不得認定犯罪事實，又
    不能證明被告犯罪或其行為不罰者，應諭知無罪之判決，刑
    事訴訟法第一百五十四條第二項、第三百零一條第一項分別
    定有明文。次按認定不利於被告之事實，須依積極證據，茍
    積極之證據本身存有瑕疵而不足為不利於被告事實之認定，
    即應為有利於被告之認定，更不必有何有利之證據，而此用
    以證明犯罪事實之證據，猶須於通常一般人均不至於有所懷
    疑，堪予確信其已臻真實者，始得據以為有罪之認定，倘其
    證明尚未達到此一程度，而有合理性之懷疑存在，致使無從
    為有罪之確信時，即應為無罪之判決，此有最高法院八十二
    年度臺上字第一六三號判決、七十六年臺上字第四九八六號
    、三十年上字第八一六號等判例意旨可資參照。
三、公訴人認被告黃朝歧被訴如附表一編號五十之部分、被告歐
    陽熹被訴如附表一編號一至一○五、一○九至一一一之部分
    、被告梁霖依、陳名勝涉犯刑法第三百三十九條第一項詐欺
    取財罪嫌，無非以：(一)被告張偉峻、陳世龍、梁霖依、歐
    陽熹、陳名勝、黃朝岐、吳文暉、蔡均禾、吳克玲、邱俊麟
    、謝文凱分別於警詢及偵訊之供述及證言。(二)同案被告徐
    天富、游健生、陳根旺、蔡建興、溫獅榜、葉彥宏、彭志豪
    、林璟昇、張哲啟、錢審豪分別於警詢及偵訊之陳述及證言
    ；證人蔡建益、林子文、陳楊秀梅分別於警詢及偵訊之陳述
    及證言。(三)被害人徐敏之等111人於警詢之陳述。(四) 附
    表一所示「匯款帳戶」之開戶資料及交易明細、ATM跨行提
    款/查詢交易明細表。(五)中國信託商業銀行九十九年十月
    八日中信銀字第○九九二二二七一二一○五五八號函覆之自
    動提款機影像光碟、人頭帳戶清冊暨自動提款機影像擷取畫
    面。(六)通訊監察書及電話監聽譯文。(七)扣案同案被告徐
    天富持有被告彭志豪、林璟昇、張哲啟、黃易紅、黃仲鴻、
    簡翠蓮、宋長耿、黃勝枝等人之「委託辦理金融卡餘額查詢
    委託書」。(八)被告徐天富及游健生交易人頭帳戶現場蒐證
    照片；扣案之行動電話、提款卡、合作金庫存款憑條、臺灣
    中小企銀存款憑條、筆記本、房屋租賃契約書等為其論據。
四、證據能力：
    被告以外之人於審判外之言詞或書面陳述，除法律有規定者
    外，不得作為證據；又被告以外之人於審判外之陳述，雖不
    符合同法第一百五十九條之一至第一百五十九條之四之規定
    ，但經當事人於審判程序同意作為證據，法院審酌該言詞陳
    述或書面陳述作成時之情況認為適當者，亦得為證據。當事
    人、代理人或辯護人於法院調查證據時，知有第一百五十九
    條第一項不得為證據之情形，而未於言詞辯論終結前聲明異
    議者，視為有前項之同意，刑事訴訟法第一百五十九條第一
    項及第一百五十九條之五分別定有明文。本判決下列所引用
    之被告以外之人於審判外之陳述（包含書面陳述），部分雖
    屬傳聞證據，但檢察官、被告黃朝岐、歐陽熹、梁霖依、陳
    名勝及辯護人於本院審判期日中均同意此部分之證據有證據
    能力，且迄至言詞辯論終結前亦未撤回前開同意，本院審酌
    上開證據資料製作時之情況，尚無違法不當及證明力明顯過
    低之瑕疵，亦認為以之作為證據應屬適當，故揆諸前開刑事
    訴訟法第一百五十九條之五規定，認前揭證據資料均有證據
    能力。
五、有關公訴意旨(一)部分：
    被告黃朝岐並無辯解。惟查：起訴書附表一編號五十之犯罪
    事實雖載明被告黃朝岐與被告張偉峻有犯意聯絡，惟未指明
    被告黃朝岐之行為分擔為何，而如附表一之各次犯罪事實及
    附表二之證據可知，被告張偉峻除指示黃朝岐領款外，尚會
    自己或指示其他車手領款，然查無證據佐證被告黃朝岐前往
    領取本次詐欺所得，自難認定被告黃朝岐涉犯本件詐欺取財
    犯行。綜上，公訴人所為舉證尚未達到通常一般之人不致有
    所懷疑，而得確信其為事實之程度，本案容有合理之懷疑存
    在而無從使本院得有確切不移之有罪確信，此外，復查無其
    他積極證據足認被告黃朝岐有公訴人所指涉之詐欺犯行，揆
    諸前開說明，此部分自應為被告黃朝岐無罪之諭知，以維法
    紀。
六、有關公訴意旨(二)部分：
    訊據被告歐陽熹、梁霖依、陳名勝均堅決否認有何詐欺犯行
    ，被告歐陽熹、梁霖依、陳名勝均辯稱略以：被告張偉峻對
    渠等說是作職棒用的，不是詐欺，渠等有幫被告張偉峻接聽
    電話、抄寫來電者之帳戶資料，但被告張偉峻在時，均是被
    告張偉峻接電話，渠等係在被告張偉峻不在或是忙時才幫忙
    ，渠等沒有收取報酬等語。經查：
  (一)如附表一「犯罪事實」欄所示之被害人遭詐欺集團，於如附
    表一「犯罪事實」欄所示之時間、以如附表一「犯罪事實」
    欄所示之詐術，詐取如附表一「犯罪事實」欄所示之財物等
    情，有如附表二「證據」欄所示之證據在卷可稽，又被告歐
    陽熹、梁霖依、陳名勝有幫被告張偉峻接聽電話、抄寫帳戶
    資料等情，業據被告歐陽熹、梁霖依、陳名勝所坦認（本院
    卷一第六十七至七十二頁參照），並為被告張偉峻證述綦詳
    （本院卷一第一八二至一九五頁參照），均堪認為真實。
  (二)然證人即共同被告徐天富證稱：其僅見過被告黃朝岐，其餘
    人完全沒見過，其均稱呼指示其收取帳戶之人為「王大哥」
    ，幾乎百分之九十九都是同一人與其聯絡，其聽過三個聲音
    ，另二個很少接，五十通裏面只有一通，被告張偉峻之聲音
    即王大哥，被告歐陽熹之聲音有百分之五十機率有聽過，其
    無法分辨是否聽過被告梁霖依、陳名勝之聲音等語（本院卷
    一第一九六頁反面至一九八頁參照），證人即共同被告陳世
    龍亦證稱：其不認識被告梁霖依、其不知除被告張偉峻外，
    還有何人傳簡訊給其，除被告張偉峻外，尚有二、三人與其
    聯絡，但其無法辨認是否為被告梁霖依、歐陽熹之聲音等語
    （本院卷一第二五三頁參照），足見除被告張偉峻外，尚有
    二、三人與被告陳世龍、徐天富聯絡，然大多係被告張偉峻
    聯絡，準此，實難認被告歐陽熹有參與如附表一編號一至一
    ○五、一○九至一一一部分犯行，被告梁霖依、陳名勝均有
    參與如附表一所示之各次詐欺犯行。又據證人徐天富、陳世
    龍前揭證詞亦可知，陳世龍、徐天富無法確認是否被告歐陽
    熹、梁霖依、陳名勝與渠等聯絡，實難認被告歐陽熹、梁霖
    依、陳名勝係參與附表一所示之何次詐欺犯行。
  (三)又公訴人於附表一所示之詐欺犯行均列入被告歐陽熹、梁霖
    依、陳名勝為共犯，然均未載明各次詐欺犯行被告歐陽熹、
    梁霖依、陳名勝之行為分擔為何，且一通電話理應僅有一人
    接聽，而公訴人指稱被告歐陽熹、梁霖依、陳名勝均係接聽
    電話、抄寫帳戶資料，則被告歐陽熹、梁霖依、陳名勝於如
    附表一所示之各次詐欺犯行中，理應不會同時接聽同一出賣
    帳戶者之電話並抄寫帳戶資料，是公訴人所指被告歐陽熹有
    關被訴如附表一編號一至一○五、一○九至一一一之部分、
    被告梁霖依、陳名勝之犯罪行為不明確，且查無積極證據足
    以佐證被告歐陽熹關於被訴如附表一編號一至一○五、一○
    九至一一一之部分、被告梁霖依、陳名勝就如附表一所示之
    詐欺犯行有何詐欺之犯意聯絡、行為分擔，自難以詐欺罪相
    繩。綜上，公訴人所為舉證尚未達到通常一般之人不致有所
    懷疑，而得確信其為事實之程度，本案容有合理之懷疑存在
    而無從使本院得有確切不移之有罪確信，此外，復查無其他
    積極證據足認被告歐陽熹被訴如附表一編號一至一○五、一
    ○九至一一一之部分、被告梁霖依、陳名勝有公訴人所指涉
    之詐欺犯行，揆諸前開說明，此部分自應為被告歐陽熹、梁
    霖依、陳名勝無罪之諭知，以維法紀。
六、有關公訴意旨(二)部分：
    被告黃朝岐並無辯解。惟查：起訴書附表一編號五十之犯罪
    事實雖載明被告黃朝岐與被告張偉峻有犯意聯絡，惟未指明
    被告黃朝岐之行為分擔為何，且查無證據佐證被告黃朝岐前
    往領取該次詐欺所得，自難認定被告黃朝岐涉犯本件詐欺取
    財犯行。綜上，公訴人所為舉證尚未達到通常一般之人不致
    有所懷疑，而得確信其為事實之程度，本案容有合理之懷疑
    存在而無從使本院得有確切不移之有罪確信，此外，復查無
    其他積極證據足認被告黃朝岐有公訴人所指涉之詐欺犯行，
    揆諸前開說明，此部分自應為被告黃朝岐無罪之諭知，以維
    法紀。
據上論斷，應依刑事訴訟法第二百九十九條第一項前段、第三百
零一條第一項，戶籍法第七十五條第一項、第二項，刑法第十一
條第一項前段、第二十八條、第三百三十九條第一項、第二百十
八條第一項、第二百十六條、第二百十條、第五十五條、第四十
七條第一項、第四十一條第一項前段、第八項、第五十一條第五
款、第三十八條第一項第二款、第二百十九條，刑法施行法第一
條之一，判決如主文。
本案經檢察官謝憲杰到庭執行職務
中    華    民    國   100    年    6     月    30    日
                  刑事第九庭審判長法  官  林怡秀
                                  法  官  劉素如
                                  法  官  鄭富城
以上正本證明與原本無異。
如不服本判決應於收受送達後10日內向本院提出上訴書狀，並應
敘述具體理由；其未敘述上訴理由者，應於上訴期間屆滿後20日
內向本院補提理由書（均須按他造當事人之人數附繕）「切勿逕
送上級法院」。
                                  書記官  顏淑華
中    華    民    國   100    年    6     月    30    日
附錄本案論罪法條：
刑法第三百三十九條第一項、第二百十八條第一項、戶籍法第七
十五條第二項、第一項、第二百十六條、第二百十條
中華民國刑法第339條
（普通詐欺罪）
意圖為自己或第三人不法之所有，以詐術使人將本人或第三人之
物交付者，處 5 年以下有期徒刑、拘役或科或併科 1 千元以下
罰金。
以前項方法得財產上不法之利益或使第三人得之者，亦同。
前二項之未遂犯罰之。
中華民國刑法第218條
（偽造盜用公印或公印文罪）
偽造公印或公印文者，處 5 年以下有期徒刑。
盜用公印或公印文足以生損害於公眾或他人者，亦同。
中華民國刑法第216條
（行使偽造變造或登載不實之文書罪）
行使第 210 條至第 215 條之文書者，依偽造、變造文書或登載
不實事項或使登載不實事項之規定處斷。
中華民國刑法第210條
（偽造變造私文書罪）
偽造、變造私文書，足以生損害於公眾或他人者，處 5 年以下
有期徒刑。
戶籍法第75條
意圖供冒用身分使用，而偽造、變造國民身分證，足以生損害於公眾或他
人者，處五年以下有期徒刑、拘役或科或併科新臺幣五十萬元以下罰金。
行使前項偽造、變造之國民身分證者，亦同。
將國民身分證交付他人，以供冒名使用，或冒用身分而使用他人交付或遺
失之國民身分證，足以生損害於公眾或他人者，處三年以下有期徒刑、拘
役或科或併科新臺幣三十萬元以下罰金。
附表三：
┌──┬────────────┬──────┬─────┐
│編號│沒收之物品名稱          │數        量│備      註│
├──┼────────────┼──────┼─────┤
│一  │筆記型電腦（Eeepc900HA）│壹台        │R1卷第十頁│
├──┼────────────┼──────┼─────┤
│二  │網路伺服器              │壹台        │同上      │
├──┼────────────┼──────┼─────┤
│三  │筆記本                  │捌本        │同上      │
├──┼────────────┼──────┼─────┤
│四  │行動電話（含○九七○四九│壹支        │同上      │
│    │六○五九門號之SIM卡）   │            │          │
├──┼────────────┼──────┼─────┤
│五  │行動電話（含○九八一○八│壹支        │同上      │
│    │五八九五門號之SIM卡）   │            │          │
├──┼────────────┼──────┼─────┤
│六  │SIM卡（00000000 │壹張        │同上      │
│    │0000000）        │            │          │
├──┼────────────┼──────┼─────┤
│七  │行動電話（含○九二六五八│壹支        │同上      │
│    │二七四○門號之SIM卡）   │            │          │
├──┼────────────┼──────┼─────┤
│八  │行動電話（含○九一六五七│壹支        │同上      │
│    │五九四七門號之SIM卡）   │            │          │
├──┼────────────┼──────┼─────┤
│九  │行動電話（含○九七三六○│壹支        │同上      │
│    │九三二三門號之SIM卡）   │            │          │
├──┼────────────┼──────┼─────┤
│十  │行動電話（含○九一六七一│壹支        │RI卷第十一│
│    │七四八七門號之SIM卡）   │            │頁        │
├──┼────────────┼──────┼─────┤
│十一│行動電話（含○九八九七二│壹支        │同上      │
│    │九六四八門號之SIM卡）   │            │          │
├──┼────────────┼──────┼─────┤
│十二│行動電話（含○九五五一一│壹支        │同上      │
│    │八九○四門號之SIM卡）   │            │          │
├──┼────────────┼──────┼─────┤
│十三│行動電話（含○九八八○五│壹支        │同上      │
│    │二四五二門號之SIM卡）   │            │          │
├──┼────────────┼──────┼─────┤
│十四│行動電話（含○九八三○四│壹支        │同上      │
│    │七二六八門號之SIM卡）   │            │          │
├──┼────────────┼──────┼─────┤
│十五│行動電話（含○九七五六五│壹支        │同上      │
│    │一四六二門號之SIM卡）   │            │          │
├──┼────────────┼──────┼─────┤
│十六│行動電話（含○九二二四七│壹支        │同上      │
│    │○一三六門號之SIM卡）   │            │          │
├──┼────────────┼──────┼─────┤
│十七│行動電話（含○九七三五八│壹支        │同上      │
│    │七六九五門號之SIM卡）   │            │          │
├──┼────────────┼──────┼─────┤
│十八│行動電話（含○九七三五八│壹支        │同上      │
│    │七六九六門號之SIM卡）   │            │          │
├──┼────────────┼──────┼─────┤
│十九│行動電話（含○九七三五八│壹支        │同上      │
│    │七七七○門號之SIM卡）   │            │          │
├──┼────────────┼──────┼─────┤
│二十│行動電話（含○九八一九五│壹支        │R1卷第十二│
│    │二四八三門號之SIM卡）   │            │頁        │
├──┼────────────┼──────┼─────┤
│二一│公用電話卡（IC09C013、IC│參張        │同上      │
│    │09C011、IC09C022）      │            │          │
│    │                        │            │          │
├──┼────────────┼──────┼─────┤
│二二│詐欺用資料（銀行帳戶、代│壹袋        │同上      │
│    │號表等）                │            │          │
│    │                        │            │          │
├──┼────────────┼──────┼─────┤
│二三│新臺幣壹仟元紙鈔        │貳拾壹張    │R1卷第十八│
│    │                        │            │頁        │
├──┼────────────┼──────┼─────┤
│二四│筆記本                  │壹本        │同上      │
├──┼────────────┼──────┼─────┤
│二五│行動電話（含○九八三六○│壹支        │同上      │
│    │七二四二門號之SIM卡）   │            │          │
├──┼────────────┼──────┼─────┤
│二六│行動電話（含○九六○六八│壹支        │同上      │
│    │一八九九門號之SIM卡）   │            │          │
├──┼────────────┼──────┼─────┤
│二七│行動電話（含○九八七四二│壹支        │同上      │
│    │九三○五門號之SIM卡）   │            │          │
├──┼────────────┼──────┼─────┤
│二八│電話簿紙條              │貳張        │同上      │
├──┼────────────┼──────┼─────┤
│二九│筆記本                  │壹本        │同上      │
└──┴────────────┴──────┴─────┘
附表四：
┌──┬──────────┬──┬─────────┐
│編號│應沒收之署押        │數量│備註              │
├──┼──────────┼──┼─────────┤
│ 一 │房屋租賃契約書上偽造│貳枚│R1卷第一五二、一五│
│    │之「鄭銘緯」簽名    │    │三頁參照          │
├──┼──────────┼──┼─────────┤
│ 二 │房屋租賃契約書上偽造│肆枚│同上              │
│    │之「鄭銘緯」指印    │    │                  │
└──┴──────────┴──┴─────────┘
附表五：
┌──┬───────────────────────┐
│代號│案號                                          │
├──┼───────────────────────┤
│R1  │臺灣臺北地方法院檢察署99年度偵字第18474號卷一 │
├──┼───────────────────────┤
│R2  │同上卷二                                      │
├──┼───────────────────────┤
│R3  │同上卷三                                      │
├──┼───────────────────────┤
│R4  │同上卷四                                      │
├──┼───────────────────────┤
│R5  │同上卷五                                      │
├──┼───────────────────────┤
│R6  │臺灣臺北地方法院檢察署99年度偵字第20318號卷一 │
├──┼───────────────────────┤
│R7  │同上卷二                                      │
├──┼───────────────────────┤
│R8  │臺灣臺北地方法院檢察署99年度偵字第22684號     │
├──┼───────────────────────┤
│R9  │臺灣臺北地方法院檢察署99年度偵字第22863號     │
├──┼───────────────────────┤
│R10 │臺灣臺北地方法院檢察署99年度警聲搜字第1196號  │
├──┼───────────────────────┤
│R11 │刑事警察局A卷                                 │
├──┼───────────────────────┤
│R12 │刑事警察局B卷                                 │
├──┼───────────────────────┤
│R13 │刑事警察局C卷                                 │
├──┼───────────────────────┤
│R14 │臺灣臺北地方法院檢察署99年度押詢字第104號     │
└──┴───────────────────────┘
附表六：
┌──────────────────────────┐
│0000000000號行動電話於九十九年七月二十四日│
│下午四時五分十五秒之通訊監察錄音光碟結果            │
├──────────────────────────┤
│陳世龍：喂～張偉峻：大胖子喔～                      │
│陳世龍：嗯嗯～                                      │
│張偉峻：那天我，昨天我不是有打給那個，中壢的那個嗎？│
│陳世龍：嗯嗯嗯～                                    │
│張偉峻：那你有打通了嗎？                            │
│陳世龍：有啊，我有和他說啊                          │
│張偉峻：他說他要去補就對了，                        │
│陳世龍：嗯嗯嗯～                                    │
│張偉峻：喔～好好好，那是星期一和他拿嗎？            │
│陳世龍：啊，另外的，另外的都是都是說好的，只有那個，│
│        那個「小言」（音似）沒有，我打，就打不通啦～│
│張偉峻：打不通，「小言」打不通是不是？              │
│陳世龍：嗯嗯嗯～                                    │
│張偉峻：好～，他說，星期一去和他拿是嗎？            │
│陳世龍：是沒說啦，我是說喔～                        │
│張偉峻：嗯～                                        │
│陳世龍：這幾天底薪照算啦，                          │
│張偉峻：嗯～                                        │
│陳世龍：經理的意思底薪…（不清），主要是說，到時，星│
│        期一的時候，我再帶他去上班啦，              │
│張偉峻：帶他上班，那你卡片（音似）也是要先拿到才好，│
│陳世龍：對啊！                                      │
│張偉峻：你到現場，再和他說，星期二、星期三，        │
│陳世龍：好好好，                                    │
│張偉峻：資料也是要送去公司，看有沒有辦法，          │
│陳世龍：好，                                        │
│張偉峻：好，沒啦，                                  │
│歐陽熹對陳世龍：什麼小言，小言是誰？                │
│歐陽熹：喂～                                        │
│陳世龍：嗯嗯～                                      │
│歐陽熹：你說那個打不通啊？                          │
│陳世龍：嗯～松山那個啦                              │
│歐陽熹：松山那個？                                  │
│陳世龍：嗯～                                        │
│歐陽熹：松山那個，他有兩個電話啦～                  │
│陳世龍：喔～                                        │
│歐陽熹：他一直打給我，一直打給我，我想你可能是打舊的│
│        ，他有另外一支電話，                        │
│陳世龍：喔喔喔～                                    │
│歐陽熹：我不知道你在講誰，啊三重那個你也跟他講了嗎？│
│陳世龍：嗯～也說了，                                │
│歐陽熹：喔～也是跟他講禮拜一是不是？                │
│陳世龍：嗯嗯嗯～                                    │
│歐陽熹：OK！好好好，那你，注意一下，                │
│陳世龍：好！                                        │
│歐陽熹：啊～那個那個，那個比較不會跑，松松山那個比較│
│        不會跑，一直找我，是看我要不要打給他而已，  │
│陳世龍：嗯嗯嗯～                                    │
│歐陽熹：我我我到時候，把新的號碼傳給你，你再打給他，│
│陳世龍：好好好，                                    │
│歐陽熹：好，拜，                                    │
│陳世龍：好。                                        │
└──────────────────────────┘
附表七：
┌──────────────────────────┐
│0000000000號行動電話於九十九年七月二十六日│
│中午十二時十四分七秒之通訊監察錄音光碟結果          │
├──────────────────────────┤
│張偉峻：喂，大塊仔，你那天有講中壢的和那個，都禮拜一│
│        ，對嗎？                                    │
│陳世龍：對，現在我是不知道說，我是說他們禮拜一上班，│
│        但是我不知道他們今天有去補卡，若補卡可能我看│
│        中壢那個，他可能也是很晚很晚才能補得出來，因│
│        為本身早上有工作嘛，你若是說三重那個是可能補│
│        出來了，三重這個比較有可能。                │
│張偉峻：我說這兩個，不然你就先試看看，若是說真的不行│
│        的時候，就算了，中壢那個。                  │
│陳世龍：中壢那個？                                  │
│張偉峻：對，若是說能可以的話，你就跟他說不然禮拜三，│
│        因為公司最近出一些問題，替你打電話的不見了，│
│        對吧，資料都要重新建檔，名片都要重印啦，這樣│
│        啦，你這樣跟他說，所以說要等禮拜三，薪水照算│
│        給你們。                                    │
│陳世龍：有啊，我是有跟他們說底薪照算啦。            │
│張偉峻：對啊對啊對啊，問問看他們的意願是如何，若是真│
│        的他們不要的話，就算了，他們要的話，他們是沒│
│        打來啦，若是有打來，我就跟他說了，你有聽懂嗎│
│        ，所以你聯絡看看，你處理一下，看怎樣再打給我│
│        。                                          │
│陳世龍：好好好。                                    │
│張偉峻：你電話都有？                                │
│陳世龍：蛤，電話有，我都有。                        │
│張偉峻：你等一下。                                  │
│陳世龍：蛤？                                        │
│歐陽熹：家裡過世那個另外一支我給你。                │
│陳世龍：家裡另外過世的。                            │
│歐陽熹：就家裡有..                                  │
│陳世龍：我知道啦，小言啦。                          │
│歐陽熹：我給你他另外一支。                          │
│陳世龍：他現在是"自本機"（台語）沒用就對了？        │
│歐陽熹：他喔，小言喔，小言根本沒開出來吧。          │
│陳世龍：還沒啦，他都沒開啦。                        │
│歐陽熹：對，他是一直要借錢，我先給你啦，因為他的話不│
│        急啦，他這個跑不掉，他這個跑不掉，這慢慢來，│
│        不急，只是電話給你，偶而跟他聯絡一下，叫你讓│
│        他借錢，你就給他拖就好了。                  │
│陳世龍：（笑）沒做事就要借錢，嚇死人。              │
│歐陽熹：對啊。                                      │
│陳世龍：幾號？                                      │
│歐陽熹：0988。                                      │
│陳世龍：0988。                                      │
│歐陽熹：500127。                                    │
│陳世龍：500嘛。                                     │
│歐陽熹：嘿，127。                                   │
│陳世龍：127。                                       │
│歐陽熹：恩。                                        │
│陳世龍：好。                                        │
│歐陽熹：好，掰。                                    │
└──────────────────────────┘